【裁判字號】    97,審訴,714
【裁判日期】    970424
【裁判案由】    毒品危害防制條例
【裁判全文】
臺灣高雄地方法院刑事判決             97年度審訴字第714號
公  訴  人  臺灣高雄地方法院檢察署檢察官
被      告  丙○○
                    另案羈押在臺灣高雄看守所
指定辯護人  本院公設辯護人黃文德
上列被告因毒品危害防制條例案件，經檢察官提起公訴（97年度
毒偵字第1546號），本院合議庭裁定由受命法官獨任依協商程序
審理，判決如下：
    主  文
丙○○施用第一級毒品，累犯，處有期徒刑捌月。
    事實及理由
一、本件犯罪事實及證據，除犯罪事實「又因公共危險案件，經
    臺灣高等法院高雄分院以95年度上易字第372 號判處有期徒
    刑9 月確定，嗣因符合減刑條件，經臺灣高雄地方法院以96
    年度聲減字第4988號將上開有期徒刑9 月減為4 月15日確定
    ，嗣民國於96年10月31日有期徒刑執行完畢」更正為「曾因
    肅清煙毒條例案件，分別經臺灣板橋地方法院以78年度訴字
    第639 號判決、82年度訴字第853 號判決，臺灣高等法院以
    87年度上訴字第1107號判決，判處有期徒刑5 年6 月、6 年
    、3 年2 月確定，又因竊盜案件，經臺灣板橋地方法院以82
    年度訴字第853 號判決，判處有期徒刑6 月確定，另因違反
    麻醉藥品管理條例案件，經臺灣雲林地方法院以82年度易字
    第1440號判決，判處有期徒刑7 月確定，再因公共危險案件
    ，經本院以94年度訴字第4406號判決，判處有期徒刑9 月確
    定，嗣經本院以96年度聲減字第4988號裁定，就上開案件予
    以減刑，而於96年10月31日執行完畢」；「在不詳地點」更
    正為「在高雄市愛河旁某處」；證據部分補充「被告丙○○
    於本院審理中之自白」外，餘均引用檢察官起訴書之記載，
    如附件。
二、本件被告業已認罪，並經辯護人協助下與檢察官於審判外達
    成協商之合意，渠等合意內容為：被告願受科刑範圍如主文
    所載。經核被告所為，係犯毒品危害防制條例第10條第1 項
    之施用第一級毒品罪，且上開協商合意內容，並無刑事訴訟
    法第455 條之4 第1 項所列不得認罪協商之情形，本件既經
    檢察官聲請改依協商程序而為判決，本院爰不經言詞辯論，
    於協商合意範圍內為協商判決。
三、應適用之法條：刑事訴訟法第455 條之4 第2 項、第455 條
    之8 、第454 條第2 項，毒品危害防制條例第10條第1 項，
    刑法第11條前段、第47條第1 項。
四、本判決除有刑事訴訟法第455 條之4 第1 項第1 款、第2 款
    、第4 款、第6 款、第7 款所定情形之一，或違反同條第2
    項規定者外，不得上訴。
本案經檢察官鄭益雄到庭執行職務。
中    華    民    國    97    年    4     月    24    日
                  刑事第七庭    法  官  陳君杰
以上正本證明與原本無異。
如不服本判決，應於判決送達後10日內，向本院提出上訴狀。
中    華    民    國    97    年    4     月    24    日
                                書記官  李承悌
附錄本判決論罪科刑法條全文：
毒品危害防制條例第10條第1項
施用第一級毒品者，處6 月以上5 年以下有期徒刑。
附件：
臺灣高雄地方法院檢察署檢察官起訴書
                                    97年度毒偵字第1546號
    被      告  丙○○  男  48歲（民國○○年○月○○日生）
                        住高雄市○○區○○街101號4樓
                        國民身分證統一編號：Ｚ000000000號
                        另案羈押於臺灣高雄看守所
上列被告因違反毒品危害防制條例案件，業經偵查終結，認應提
起公訴，茲將犯罪事實及證據並所犯法條分敘如下：
            犯罪事實
一、丙○○前因施用毒品案件，經臺灣高雄地方法院裁定送觀察
    、勒戒後，認有繼續施用毒品之傾向，令入戒治處所施以強
    制戒治，於民國95年8月11日執行完畢釋放，並經本署檢察
    官於96年7月10日以95年度戒毒偵字第240號為不起訴處分確
    定。又因公共危險案件，經臺灣高等法院高雄分院以95年度
    上易字第372號判處有期徒刑9月確定，嗣因符合減刑條件，
    經臺灣高雄地方法院以96年度聲減字第4988號將上開有期徒
    刑9月減為4月15日確定，嗣民國於96年10月31日有期徒刑執
    行完畢。詎其猶未戒除毒癮，復基於施用第一級毒品之犯意
    ，於前開強制戒治執行完畢釋放5年內，即於97年1月7日15
    時30分許，採尿時回溯至24小時內某時止（不含公權力拘束
    期間），在不詳地點施用第一級毒品海洛因1次。嗣為警於
    97年1月7日12時許在高雄市○○區○○路與大有街口，見丙
    ○○形跡可疑，上前攔查，並經其同意採集尿液，檢驗結果
    呈嗎啡陽性反應。
二、案經高雄市政府警察局鹽埕分局報告偵辦。
            證據並所犯法條
一、證據清單及待證事實
   ┌───┬──────────┬──────────┐
   │編  號│  證   據   清   單 │  待   證   事   實 │
   ├───┼──────────┼──────────┤
   │  1   │正修科技大學超微量研│被告丙○○施用第一級│
   │      │究科技中心檢驗報告、│毒品海洛因之犯罪事實│
   │      │列管毒品人口尿液檢體│                    │
   │      │採集送驗紀錄表      │                    │
   ├───┼──────────┼──────────┤
   │  2   │本署刑案資料查註紀錄│證明被告有於強制戒治│
   │      │表、全國施用毒品案件│執行完畢釋放5年內再 │
   │      │紀錄表、受觀察勒戒人│犯施用毒品之事實    │
   │      │毒品及前科紀錄簡列表│                    │
   │      │、矯正簡表、本署96年│                    │
   │      │度戒毒偵字第240號不 │                    │
   │      │起訴處分書          │                    │
   └───┴──────────┴──────────┘
二、核被告所為，係犯毒品危害防制條例第10條第1項施用第一
    級毒品罪嫌。被告持有毒品後進而施用毒品，其持有毒品之
    低度行為應為施用毒品之高度行為所吸收，不另論罪。又被
    告有如犯罪事實欄所載之論罪科刑執行情形，有本署刑案資
    料查註紀錄表在卷可稽，其於有期徒執行完畢後，5年之內
    再犯本件有期徒刑以上之罪，為累犯，請依刑法第47條第1
    項之規定加重其刑。
三、依毒品危害防制條例第23條第2項、刑事訴訟法第251條第1
    項提起公訴。
    此  致
臺灣高雄地方法院
中    華    民    國    97    年     2    月    22    日
                              檢  察  官  甲○○
                              檢  察  官  乙○○
上正本證明與原本無異
中    華    民    國    97    年    3     月    4     日
                              書  記  官  劉瑞貞


司法院資訊處製作；財團法人民間司法改革基金會備份。
